臺灣高等法院臺中分院刑事裁定　
111年度聲字第727號
聲  請  人  臺灣高等檢察署臺中檢察分署檢察官     
受  刑  人  林子翔



上列聲請人因受刑人數罪併罰有二裁判以上，聲請定其應執行之
刑（聲請案號：111年度執聲字第321號），本院裁定如下：
    主  文
林子翔因犯如附表所示各罪所處之刑，應執行有期徒刑拾年拾月
。
    理  由
一、聲請意旨略以：受刑人林子翔（下稱受刑人）因違反毒品危
    害防制條例等數罪，先後經判決確定如附表。數罪中雖有刑
    法第50條第1項但書所列情形，惟受刑人已請求檢察官聲請
    定應執行刑，有臺灣臺中地方檢察署民國111年3月14日是否
    請求定應執行刑調查表足稽，應依刑法第50條第2項、第53
    條、第51條第5款規定，定其應執行之刑。爰依刑事訴訟法
    第477條第1項聲請裁定等語。
二、裁判確定前犯數罪者，併合處罰之。但有下列情形之一者，
    不在此限：一、得易科罰金之罪與不得易科罰金之罪。二、
    得易科罰金之罪與不得易服社會勞動之罪。三、得易服社會
    勞動之罪與不得易科罰金之罪。四、得易服社會勞動之罪與
    不得易服社會勞動之罪。前項但書情形，受刑人請求檢察官
    聲請定應執行刑者，依第51條規定定之；數罪併罰，分別宣
    告其罪之刑，若宣告多數有期徒刑者，於各刑中之最長期以
    上，各刑合併之刑期以下，定其刑期，但不得逾30年，刑法
    第50條、第51條第5款分別定有明文。
三、量刑之輕重，固屬事實審法院得依職權自由裁量之事項，惟
    並非概無法律上之限制，仍應受比例原則及公平原則之限制
    。數罪併罰有二裁判以上宣告多數有期徒刑者，依刑法第53
    條、第51條第5款之規定「於各刑中之最長期以上，各刑合
    併之刑期以下，定其刑期。但不得逾三十年。」係採「限制
    加重原則」規範執行刑之法定範圍，為其定刑之外部界限。
    乃因一律將宣告刑累計執行，刑責恐將偏重而過苛，不符現
    代刑事政策及刑罰之社會功能，而有必要透過定應執行刑程
    序，授權法官對被告本身及所犯各罪為總檢視，進行充分而
    不過度之評價，以妥適調整之。又刑法第57條之規定，係針
    對個別犯罪之科刑裁量，明定刑罰原則以及尤應審酌之各款
    事項，以為科刑輕重之標準；至數罪併罰定應執行刑之裁量
    標準，法無明文，然其裁量仍應兼衡罪責相當及特別預防之
    刑罰目的，具體審酌整體犯罪過程之各罪關係（例如各行為
    彼此間之關聯性《數罪間時間、空間、法益之異同性》、所侵
    害法益之專屬性或同一性、數罪對法益侵害之加重效應等）
    及罪數所反應行為人人格及犯罪傾向等情狀綜合判斷，為妥
    適之裁量，仍有比例原則及公平原則之拘束，倘違背此內部
    界限而濫用其裁量，仍非適法（最高法院104年度台抗字第7
    18號裁定意旨參照）。
四、查受刑人因違反毒品危害防制條例等數罪，經臺灣臺北地方
    法院、臺灣臺中地方法院及本院先後判處如附表所示之刑，
    均分別確定在案（本院為犯罪事實最後判決之法院），有各
    該判決書及臺灣高等法院被告前案紀錄表各1份在卷可稽，
    茲聲請人經受刑人請求，向本院聲請定受刑人應執行之刑，
    有受刑人臺灣臺中地方檢察署111年3月14日是否請求定應執
    行刑調查表在卷可按，依前揭說明，聲請人之聲請洵屬正當
    ，應定其應執行之刑。其所犯如附表編號2至6所示之罪，曾
    經臺灣臺中地方法院以108年度訴字第2367號判決定應執行
    有期徒刑4年6月確定；所犯如附表編號8至14所示之罪，曾
    經臺灣臺中地方法院以110年度訴字第267、724號判決定應
    執行有期徒刑8年10月，嗣經本院以110年度上訴字第1867、
    1870號判決上訴駁回確定。又依最高法院刑事大法庭110年
    度台抗大字第489號裁定意旨，本院已予受刑人表示意見之
    機會，經其具狀表示無意見，有本院陳述意見調查表在卷可
    稽（見本院卷第83至84頁）。依上開說明意旨，本院考量上
    述定應執行刑之基本原則，及受刑人所犯各罪之犯罪態樣（
    附表編號1至6、8至15所犯各罪同屬販賣第二級毒品罪）、
    相互關係、時間間隔（附表編號1至6、8至15所犯各罪犯罪
    時間自107年3月9日至108年9月28日）、侵犯法益之綜合效
    果及合併刑罰所生痛苦之加乘效果等情，定如主文所示之應
    執行刑。
五、據上論斷，應依刑事訴訟法第477條第1項，刑法第50條第2
    項、第53條、第51條第5款，裁定如主文。
中　　華　　民　　國　　111 　年　　4 　　月　　8 　　日
            刑事第六庭　  審判長法　官　張  靜  琪
                                法　官　鍾  貴  堯
                                法　官　劉  柏  駿
以上正本證明與原本無異。
如不服本裁定，得於收受送達後五日內向本院提出抗告書狀（須
附繕本）。因疫情而遲誤不變期間，得向法院聲請回復原狀。

                                書記官  林  巧  玲
　　
中　　華　　民　　國　　111 　年　　4 　　月　　8 　　日

　　　
附表：受刑人林子翔定應執行刑案件一覽表
編號            1           2           3 罪名  毒品危害防制條例 毒品危害防制條例 毒品危害防制條例 宣告刑  有期徒刑4年6月 有期徒刑3年9月 有期徒刑3年8月 犯罪日期  108年9月28日 108年5月12日 108年5月6日 偵查機關年度案號  臺北地檢108年度偵字第23530號等 臺中地檢108年度偵字第20186號等 臺中地檢108年度偵字第20186號等 最後事實審 法院 臺灣臺北地方法院 臺灣臺中地方法院 臺灣臺中地方法院  案號 108年度訴字第989號 108年度訴字第2367號 108年度訴字第2367號  判決日期 109年3月16日 109年6月10日 109年6月10日 確定判決 法院 臺灣臺北地方法院 臺灣臺中地方法院 臺灣臺中地方法院  案號 108年度訴字第989號 108年度訴字第2367號 108年度訴字第2367號  判決確定日期 109年4月15日 109年7月13日  109年7月13日  是否為得易科罰金（易服社會勞動）之案件罰金之案件  不得聲請易科罰金、 不得聲請易服社會勞動 不得聲請易科罰金、 不得聲請易服社會勞動 不得聲請易科罰金、 不得聲請易服社會勞動 備註  臺中地檢109年度執助字第901號 臺中地檢109年度執字第14493號（編號2至6曾經定應執行有期徒刑4年6月）  




編號            4          5           6 罪名  毒品危害防制條例 毒品危害防制條例 毒品危害防制條例 宣告刑  有期徒刑3年8月 有期徒刑3年8月 有期徒刑3年7月 犯罪日期  108年5月12日 108年5月22日 108年5月10日 偵查機關年度案號  臺中地檢108年度偵字第20186號等 臺中地檢108年度偵字第20186號等 臺中地檢108年度偵字第20186號等 最後事實審 法院 臺灣臺中地方法院 臺灣臺中地方法院 臺灣臺中地方法院  案號 108年度訴字第2367號 108年度訴字第2367號 108年度訴字第2367號  判決日期 109年6月10日 109年6月10日 109年6月10日 確定判決 法院 臺灣臺中地方法院 臺灣臺中地方法院 臺灣臺中地方法院  案號 108年度訴字第2367號 108年度訴字第2367號 108年度訴字第2367號  判決確定日期 109年7月13日 109年7月13日  109年7月13日  是否為得易科罰金（易服社會勞動）之案件  不得聲請易科罰金、 不得聲請易服社會勞動 不得聲請易科罰金、 不得聲請易服社會勞動 不得聲請易科罰金、 不得聲請易服社會勞動 備註  臺中地檢109年度執字第14493號（編號2至6曾經定應執行有期徒刑4年6月）   



編號            7          8           9 罪名  毒品危害防制條例 毒品危害防制條例 毒品危害防制條例 宣告刑  有期徒刑4月，如易科罰金，以新臺幣1,000元折算1日 有期徒刑4年 有期徒刑3年8月 犯罪日期  108年6月16日 107年10月3日 107年3月9日 偵查機關年度案號  臺中地檢108年度偵字第20186號等 臺中地檢109年度偵字第16434號等 臺中地檢109年度偵字第16434號等 最後事實審 法院 臺灣臺中地方法院 臺灣高等法院臺中分院 臺灣高等法院臺中分院  案號 108年度訴字第2367號 110年度上訴字第1867、1870號 110年度上訴字第1867、1870號  判決日期 109年6月10日 110年12月29日 110年12月29日 確定判決 法院 臺灣臺中地方法院 臺灣高等法院臺中分院 臺灣高等法院臺中分院  案號 108年度訴字第2367號 110年度上訴字第1867、1870號 110年度上訴字第1867、1870號  判決確定日期 109年7月13日 111年1月24日  111年1月24日  是否為得易科罰金（易服社會勞動）之案件  得聲請易科罰金、 得聲請易服社會勞動 不得聲請易科罰金、 不得聲請易服社會勞動 不得聲請易科罰金、 不得聲請易服社會勞動 備註  臺中地檢109年度執字第14494號 臺中地檢111年度執字第2747號（編號8至14曾經定應執行有期徒刑8年10月）  



編號           10         11          12 罪名  毒品危害防制條例 毒品危害防制條例 毒品危害防制條例 宣告刑  有期徒刑3年10月 有期徒刑4年4月 有期徒刑4年4月 犯罪日期  107年3月19日 108年4月17日 108年5月2日 偵查機關年度案號  臺中地檢109年度偵字第16434號等 臺中地檢109年度偵字第16434號等 臺中地檢109年度偵字第16434號等 最後事實審 法院 臺灣高等法院臺中分院 臺灣高等法院臺中分院 臺灣高等法院臺中分院  案號 110年度上訴字第1867、1870號 110年度上訴字第1867、1870號 110年度上訴字第1867、1870號  判決日期 110年12月29日 110年12月29日 110年12月29日 確定判決 法院 臺灣高等法院臺中分院 臺灣高等法院臺中分院 臺灣高等法院臺中分院  案號 110年度上訴字第1867、1870號 110年度上訴字第1867、1870號 110年度上訴字第1867、1870號  判決確定日期 111年1月24日 111年1月24日  111年1月24日  是否為得易科罰金（易服社會勞動）之案件  不得聲請易科罰金、 不得聲請易服社會勞動 不得聲請易科罰金、 不得聲請易服社會勞動 不得聲請易科罰金、 不得聲請易服社會勞動 備註  臺中地檢111年度執字第2747號（編號8至14曾經定應執行有期徒刑8年10月）   



編號           13         14      （以下空白） 罪名  毒品危害防制條例 毒品危害防制條例  宣告刑  有期徒刑4年4月 有期徒刑4年6月  犯罪日期  108年5月21日 108年6月11日  偵查機關年度案號  臺中地檢109年度偵字第16434號等 臺中地檢109年度偵字第16434號等  最後事實審 法院 臺灣高等法院臺中分院 臺灣高等法院臺中分院   案號 110年度上訴字第1867、1870號 110年度上訴字第1867、1870號   判決日期 110年12月29日 110年12月29日  確定判決 法院 臺灣高等法院臺中分院 臺灣高等法院臺中分院   案號 110年度上訴字第1867、1870號 110年度上訴字第1867、1870號   判決確定日期 111年1月24日 111年1月24日   是否為得易科罰金（易服社會勞動）之案件  不得聲請易科罰金、 不得聲請易服社會勞動 不得聲請易科罰金、 不得聲請易服社會勞動  備註  臺中地檢111年度執字第2747號（編號8至14曾經定 應執行有期徒刑8年10月）